臺灣高雄地方法院刑事判決　　　　　　94年度交簡上字第14號
上　訴　人
即　被　告　甲○○
上列上訴人因過失傷害案件，不服臺灣高雄地方法院高雄簡易庭
93年度交簡字第3118號中華民國93年11月25日第一審判決（起訴
案號：臺灣高雄地方法院檢察署93年度調偵字第449 號），提起
上訴，被告就被訴之犯罪事實為有罪之陳述，經本院合議庭裁定
依簡式審判程序審理，本院判決如下：
    主  文
原判決關於過失傷害部分撤銷。
甲○○因過失傷害人，處有期徒刑參月，如易科罰金，以參佰元
折算壹日。緩刑貳年。
    事  實
一、甲○○於民國93年4 月14日23時10分許，在嘉義地區與客戶
    飲用酒類，明知酒後駕車易肇事致生危險，且飲酒後吐氣時
    酒精成份達每公升0.25毫克以上者，不得駕車，竟仍在酒後
    已達不能安全駕駛動力交通工具程度之情形下，於翌（15）
    日凌晨4 時10分許，駕駛車牌號碼YS-0085 號自用小客車，
    沿高雄縣鳳山市台88線外側快車道由西往東方向行駛，行經
    該路西向東1.1 公里處，本應注意駕駛人駕駛汽車，應注意
    交通標誌、標線、號誌之指示，而該路段行車限速為時速80
    公里，行車速度不得超過上開速限，以防範危險之發生，而
    依當時之天候晴朗、柏油路面、路面乾燥、無缺陷、無障礙
    物、視距良好等情形，依其智識、能力，並無不能注意之情
    事，竟疏於注意以時速100 公里之速度通過該路段，致失控
    先撞及內側護欄，適丙○○駕駛車牌號碼988-GL號營業曳引
    車自後方沿同路同向行駛，行經前揭地點，因閃避不及而追
    撞上開自用小客車，致丙○○受有大腿擦傷、腳踝撕裂傷及
    下背部挫傷等傷害，經警據報前往處理，測試甲○○呼氣酒
    精含量高達每公升0.67毫克，已超過每公升0.55毫克之安全
    駕駛動力交通工具標準值（甲○○涉犯公共危險部分未據上
    訴，業已確定），甲○○於肇事後未被偵查機關發覺前，向
    前來處理車禍事宜之警員自首過失傷害，而接受裁判。
二、案經丙○○訴由高雄縣政府警察局鳳山分局報請臺灣高雄地
    方法院檢察署檢察官偵查起訴。
    理  由
一、本件上訴人即被告甲○○所犯係死刑、無期徒刑、最輕本刑
    為3 年以上有期徒刑以外之罪，被告就被訴事實為有罪之陳
    述，經審判長告知簡式審判程序之旨，並聽取公訴人及被告
    之意見後，經本院合議庭裁定進行簡式審判程序，合先敘明
    。
二、訊據被告對上揭犯罪事實於本院審理時坦承不諱，核與證人
    即告訴人丙○○於警詢證述之情節相符，復有道路交通事故
    現場圖、道路交通事故調查報告表(一)(二)、刑法第185 條之3
    案件測試觀察紀錄表報告書、酒精濃度呼氣測試報告、大東
    醫院診斷證明書及照片16張附卷可稽。按汽車駕駛人飲用酒
    類後其吐氣所含酒精濃度超過每公升0.25毫克者，不得駕車
    ；又駕駛人駕駛汽車，應注意交通標誌、標線、號誌之指示
    ；行車速度，應依標誌或標線之規定，道路交通安全規則第
    114 條第2 款、第90條、第93條第1 項前段分別定有明文。
    查被告領有適當之駕駛執照，有被告之駕駛執照影本在卷可
    稽（見警卷第11頁），被告對前開規定，自應知之甚稔，並
    確實遵守之，且本案肇事當時之天候晴朗、柏油路面、路面
    乾燥、無缺陷、無障礙物、視距良好，業據員警於道路交通
    事故調查表記載明確，有前開調查表在卷可證，依被告之智
    識、能力等情，並無不能注意之情事，詎其於飲酒後呼氣酒
    精含量高達每公升0.76毫克之情形下，猶以時速100 公里之
    速度超速行駛，以致肇事，其顯有過失。且本件肇事原因經
    送臺灣省高屏澎區車輛行車事故鑑定委員會鑑定結果，亦同
    此認定，有該會93年10月27日高屏澎鑑字第930718號鑑定意
    見書附卷可稽（見偵卷第18頁至第19頁）。被告過失駕車肇
    事行為，與告訴人受傷之間，自具有相當因果關係，足認被
    告之自自與事實相符，自得為認罪科刑之依據。是以，本件
    被告犯罪事證明確，其犯行已堪認定，應依法論科。
三、核被告所為，係犯刑法第284 條第1 項前段之過失傷害罪。
    被告酒醉駕車，因而致告訴人受傷，應依道路交通安全管理
    處罰條例第86條第1 項之規定加重其刑。又被告於肇事後犯
    行未被偵查機關發覺前，即主動向前來處理之警員自首及接
    受裁判，有高雄縣政府警察局交通隊交通事件職務報告書1
    份卷可憑（見本院卷第38頁至第39頁），被告符合刑法規定
    之自首要件，應依刑法第62條前段規定減輕其刑，並與前開
    加重之事由，依法先加後減。
四、被告犯罪事證既已明確，原審予以論罪科刑，固非無見。惟
    查：(1)被告酒醉駕車，因而致告訴人受傷，應依道路交通安
    全管理處罰條例第86條第1 項之規定應加重其刑，原審未依
    前開規定加重其刑，顯有疏漏。(2)被告於肇事後犯行未被偵
    查機關發覺前，向前來處理之警員自首而接受裁判，被告符
    合刑法規定之自首要件，應依刑法第62條前段規定減輕其刑
    ，原審未依該規定減輕其刑，尚有未合。(3)告訴人並未受有
    頭部外傷、胸部及腰部挫傷之傷害，原審據以認定，同有疏
    漏。(4)原審未及審酌被告已與告訴人達成和解乙情，亦有未
    洽。原判決既有上開瑕庛自應由本院將原判決撤銷改判。爰
    審酌被告明知飲酒後不能安全駕車而駕駛，將致生危害其他
    用路人交通安全之虞，仍無視於公眾往來安全，於飲酒過量
    、呼氣酒精濃度值高達每公升0.67毫克之情形下，仍駕駛車
    輛超速行駛，導致告訴人受有大腿擦傷、腳踝撕裂傷及下背
    部挫傷等傷害，造成告訴人身體及精神之傷害，犯罪情節非
    輕，惟念及被告無前科記錄，有臺灣高等法院被告前案紀錄
    表附卷可稽，素行良好，且於本院審理時坦承犯行，並與告
    訴人達成和解，犯罪後態度尚佳等一切情狀，量處如主文所
    示之刑，並諭知易科罰金之折算標準。末查被告未曾受有期
    徒刑以上刑之宣告，素行良好，業如前述，且被告於本院審
    理時坦承犯行，並與被害人達成和解，賠償被害人新臺幣5
    萬元，有調解筆錄一紙在卷可稽（見本院卷第24頁），已取
    得告訴人之諒解，足見被告尚有悔改之意，經此次偵查、審
    判程序，及經法院宣告有期徒刑3 月之教訓後，被告當知所
    警惕，而無再犯之虞，本院認前開所宣告之刑，以暫不執行
    為適當，併宣告緩刑2 年，以啟自新。
五、原判決關於公共危險部分，業因當事人未據上訴而確定在案
    ，本院自不得予以審究，附此敘明。
據上論斷，應依刑事訴訟法第455 條之1 第1 項、第3 項、第36
9 條第1 項前段、第364 條、第299 條第1 項前段、第273 條之
1 第1 項，道路交通安全管理處罰條例第86條第1 項、刑法第28
4 條第1 項前段、第41條第1 項前段、第62條前段、第74條第1
款，罰金罰鍰提高標準條例第1 條前段、第2 條，判決如主文。
本案經檢察官乙○○到庭執行職務。
中　　華　　民　　國　　94　　年　　6 　　月　　14　　日
                  交通法庭  審判長法  官 施柏宏
                                  法  官 陳億芳
                                  法  官 洪能超
以上正本證明與原本無異。
不得上訴。
中　　華　　民　　國　　94　　年　　6 　　月　　14　　日
                                  書記官 曾小玲
附錄本案論罪科刑法條全文：
中華民國刑法第284條
因過失傷害人者，處6 月以下有期徒刑、拘役或500 元以下罰金
，致重傷者，處1 年以下有期徒刑、拘役或500 元以下罰金。
從事業務之人，因業務上之過失傷害人者，處1 年以下有期徒刑
、拘役或1 千元以下罰金，致重傷者，處 3 年以下有期徒刑、
拘役或 2 千元以下罰金。
